【裁判字號】    98,審簡抗,1
【裁判日期】    980122
【裁判案由】    損害賠償
【裁判全文】
臺灣高雄地方法院民事裁定             98年度審簡抗字第1號
抗  告  人  乙○○
相  對  人  甲○○
抗告人與相對人間因損害賠償事件，抗告人對於民國97年10月13
日本院高雄簡易庭所為之裁定提起抗告，本院裁定如下：
  主  文
抗告駁回。
抗告費用由抗告人負擔。
  理  由
一、抗告意旨略以：相對人即原告以抗告人即被告違反專利權法
    訴請被告損害賠償，前經高雄簡易庭以97年雄簡調字第523
    號受理，並定97年9 月23日下午15時30分進行調解，惟通知
    書上註明本件適用簡易訴訟程序，被告則以亦於97年9 月16
    日提出答辯，並為實質之訴訟進行，兩造互為攻防，而原告
    亦於97年9 月23日以準備書狀陳稱，若調解不成立，應依智
    慧財產案件審理法第7 條之規定，將本案移轉管轄，而當日
    原審並未勸諭兩造互相讓步之調解程序，而係就有無侵犯專
    利權及管轄權為辯論，而後本院為移轉管轄之裁定，經抗告
    人提出抗告，經本院以97年度審抗字第357 號廢棄原裁定發
    回高雄簡易庭，而高雄簡易庭復於97年12月24日下午4 時進
    行調解，惟仍註記適用簡易程序，當日亦未進行調解，改向
    相對人即原告教導撤回訴訟，然抗告人即被告當庭表示不同
    意，並請求調查證據，則兩造之訴訟程序，已屬於兩造之攻
    擊防禦方法，高雄簡易庭准予原告撤回訴訟，自有不當，自
    應廢棄改判等語。
二、按民事訴訟法第219 條規定：「關於言詞辯論所定程式之遵
    守，專以筆錄證之」。所謂專以筆錄證之，係指言詞辯論程
    式之遵守與否，專以筆錄為唯一之證據，除偽造、變造之反
    證外，不許以其他證據證明其記載為不實，另依同法第422
    條規定，調解程序中，調解委員或法官所為之勸導及當事人
    所為之陳述或讓步，於調解不成立後之本案訴訟，不得採為
    裁判之基礎。又民事訴訟法第262 條第1 項規定，原告於判
    決確定前，得撤回訴之全部或一部。但被告已為本案之言詞
    辯論者，應得其同意。
三、經查，相對人固於97年4 月29日申請對聲請人核發支付命令
    ，經聲請人異議後，視為起訴，經本院高雄簡易庭以97年度
    雄簡調字第523 號受理，並行調解程序，而後經移轉管轄至
    智慧財產權法院經聲請人提起抗告，並由台灣高等法院高雄
    分院廢棄原裁定而發回高雄簡易庭，並經高雄簡易庭以97年
    度雄簡調字第1061號受理在案（下稱原審卷），雖送達傳票
    上記載本件適用簡易訴訟程序，惟仍為調解通知書，此有送
    達回證附原審卷可憑，而原審於97年12月24日為調解程序，
    是依前述法條之所規定，原審仍為調解程序，況本件為調解
    不成立，則縱當事人於調解程序中請求調查證據及本案訴訟
    之辯論，然依前開法條之所定，自非能拘束兩造當事人，且
    不得採為將來裁判之基礎，則原審既於調解程序中撤回起訴
    ，本案又尚未行言詞辯論，自毋須經聲請人同意，是原審准
    相對人即原告撤回訴訟之聲請，自非無據，
    經核並無不合。抗告意旨指摘原裁定不當，求予廢棄，為無
    理由，應予駁回。
四、據上論結，本件抗告為無理由，依民事訴訟法第495 條之1
    第1 項、第449 條第1 項、第95條、第78條，裁定如主文。
中    華    民    國    98    年    1     月   22     日
                      民事第二庭審判長法  官 陳嘉惠
                                      法  官 甯  馨
                                      法  官 張維君
以上正本係照原本作成。
不得再抗告。
中    華    民    國    98    年    1     月    22    日
                                      書記官 陳美月


司法院資訊處製作；財團法人民間司法改革基金會備份。
